# 请教陈版主关于前期差错更正的问题

提问人：辉哥 2017 时间：2019-11-22 06:30:27
您好陈版主，某拟上市公司前次已撤材料，第二次申报时将其他业务收入调整为主营业务收入，由于不影响营业收入报表科目，请问这属于前期差错更正吗？

回答人：chenyiwei
广义上也属于前期差错更正（因为影响附注披露）。当然因为不影响利润表正表，故可能受关注程度较低，但如果影响金额较大，仍需注意合理解释。